臺灣士林地方法院刑事判決　　　　　　　　　　　　　九十一年度交易字第三五號
　　聲　請　人　臺灣士林地方法院檢察署檢察官
　　被　　　告　甲○○
右列被告因過失傷害案件，經檢察官聲請簡易判決處刑（九十年度偵字第七九三二號
），本院認為不宜以簡易判決處刑（九十年度交簡字第一六八三號），改依通常程序
審理，判決如左：
    主  文
甲○○因過失傷害人致重傷，處有期徒刑伍月，如易科罰金以參佰元折算壹日。
    事  實
一、甲○○於民國九十年二月二十三日上午十時三十五分許，駕駛車號ＶＬ─二○八
    一號自用小客車，自址設台北市○○街四五號財團法人振興復健醫學中心（下稱
    振興醫院）內駛出，行至振興醫院門前之振興街與明德路交岔口，欲左轉至台北
    市○○路時，本應注意行近行人穿越道，應減速慢行，遇有行人穿越時，無論有
    無交通警察指揮或號誌指示，均應暫停讓行人先行通過，且應注意車前狀況，並
    隨時採取必要之安全措施，以避免發生危險，而當時氣候晴，日間有自然光線，
    路面乾燥、無缺陷、無障礙物，視距良好，按當時情形並無不能注意之情事，詎
    於行近有行人穿越之行人穿越道時，未暫停讓行人先行，復疏未注意車前狀況，
    致其所駕駛ＶＬ─二○八一號自小客車右前車頭撞及正自振興街由北往南行走於
    人行穿越道上之廖李碧雲，使廖李碧雲受有頭部外傷合併腦挫傷、顱內出血（急
    性右側硬膜下腦內出血、左側硬膜下出血、延遲性右顳葉腦出血及小腦出血）、
    顱骨骨折、水腦症之傷害，嗣經甲○○送醫，及員警據報趕赴現場處理並調查肇
    事原因及肇事者時，甲○○於其犯罪被發覺前即向警自首而受裁判。廖李碧雲經
    送醫後，漸呈半昏迷狀態，目前意識不清，逐漸惡化，呈類植物人狀態，恢復意
    識之可能性微乎其微。
二、案經甲○○自首及台灣士林地方法院檢察署檢察官指定為代行告訴人之被害人廖
    李碧雲之子乙○○訴由該署檢察官聲請簡易判決處刑。
    理  由
一、右揭犯罪事實，業據被告甲○○於偵查及本院審理時坦承不諱，並有道路交通事
    故調查報告表、補充資料表、分析研判表、事故現場照片在卷可證。
二、按汽車行駛時，駕駛人應注意車前狀況，並隨時採取必要之安全措施；另汽車行
    近行人穿越道，應減速慢行，遇有行人穿越時，無論有無交通警察指揮或號誌指
    示，均應暫停讓行人先行通過，此道路交通安全規則第一百零三條、第九十四條
    第三項均定有明文。被告駕車依法即負有前開注意義務，於行近行人穿越道時應
    減速慢行，於遇有行人穿越時，無論有無交通警察指揮或號誌指示，均應暫停讓
    行人先行通過，且應隨時注意其車前各人、車動態，以避免發生危險，況事發當
    時氣候晴，日間有自然光線，路面乾燥、無缺陷、無障礙物，視距良好，此有前
    開道路交通事故調查報告表在卷可參，按當時情形並無不能注意之情事，詎被告
    駕車行經行人穿越道時竟未減速慢行，復未暫停讓走於行人穿越道之廖李碧雲先
    行，且未留意車前狀況，而冒然趨車前行致生本件車禍，其有過失至明。廖李碧
    雲因此次車禍受有如事實欄所述之傷害，此有振興醫院診斷書二紙在卷可參，且
    廖李碧雲送醫住院後，漸呈半昏迷狀態，目前意識不清，逐漸惡化，呈類植物人
    狀態，恢復意識之可能性微乎其微等情，復有振興醫院九十一年三月二十八日91
    振醫字第二七六號函在卷可稽，並據證人廖祐瑜、代行告訴人乙○○於本院述明
    ，廖李碧雲所受之傷害顯已達重大難治之重傷害程度。被告之過失與廖李碧雲所
    受上開重傷害間顯有相當因果關係，被告自應負過失致重傷害罪責。本件事證已
    明，被告犯行洵堪認定。
三、查廖李碧雲因本次車禍受有前述之傷害，且送醫後，漸呈半昏迷狀態，目前意識
    不清，逐漸惡化，呈類植物人狀態，恢復意識之可能性微乎其微，已如前述，核
    其受傷之程度乃屬難治之傷害，屬刑法第十條第四項第六款所稱之重傷。核被告
    所為，係犯刑法第二百八十四條第一項後段之過失致重傷罪（聲請簡易判決處刑
    書論罪法條僅引刑法第二百八十四條第一項，未書明前段或後段，然蒞庭檢察官
    已於本院表明係刑法第二百八十四條第一項後段過失致重傷罪）。被告行經行人
    穿越道不依道路交通相關法規讓行人優先通行，應依道路交通管理處罰條例第八
    十六條第一項規定加重其刑。被告於肇事後，其犯罪未被發現前，即主動向警方
    承明係其駕車肇事而受裁判乙節，有台北市政府警察局交通警察大隊函所附之警
    員林益豐填具之表可查，合於自首要件，應依刑法第六十二條前段規定，減輕其
    刑。並依法先加重再減輕。又被告雖尚未與廖李碧雲家屬成立和解，賠償其所受
    之全部損害，惟其已先賠償新台幣（下同）貳萬捌仟貳佰柒拾玖元之醫藥費及肆
    萬貳仟元之看護費予廖李碧雲家屬，且所承保之汽車責任強制險亦已賠償廖李碧
    雲壹佰壹拾柒萬元，並屢與廖李碧雲家屬談和解，因賠償金額無法合致而未果，
    此業據代行告訴人乙○○陳明。爰審酌廖李碧雲所受之傷勢、被告過失之情節、
    被告雖未賠償廖李碧雲所受之全部損害，惟非全然不予理會且已賠償部分，及犯
    後坦承犯行態度良好等一切情狀，量處如主文所示之刑，並諭知易科罰金之折算
    標準。
四、據上論斷，應依刑事訴訟法第四百五十二條、第二百九十九條第一項前段，刑法
    第二百八十四條第一項後段、第六十二條前段，第四十一條第一項前段，道路交
    通管理處罰條例第八十六條第一項，罰金罰鍰提高標準條例第一條前段、第二項
    ，判決如主文。
本案經檢察官林聰良到庭執行職務
中      華      民      國      九十一      年      四    月    十七    日
                                        臺灣士林地方法院刑事第一庭
                                            法  官  江  翠  萍
右正本證明與原本無異。
如不服本判決，應於判決送達後十日內，向本院提出上訴狀。
                                            書記官  范  淑  芬
中      華      民      國      九十一      年      四    月    二十二  日
附錄本案論罪科刑法條：
刑法第二百八十四條第一項後段：
  致重傷者，處一年以下有期徒刑、拘役或五百元下罰金。
